【裁判字號】    89,易,1259
【裁判日期】    890630
【裁判案由】    賭博
【裁判全文】
臺灣臺南地方法院刑事判決                        八十九年度易字第一二五九號
    公  訴  人  臺灣臺南地方法院檢察署檢察官
    被      告  丙○○
                乙○○
                甲○○
右列被告因賭博案件，經檢察官提起公訴（八十九年度偵字第四一二八號），本院判
決如左：
    主  文
丙○○共同以賭博為常業，處有期徒刑伍月，如易科罰金以參佰元折算壹日。扣案賭
博機具滿貫大亨捌臺（含ＩＣ板捌片）、九七水果盤玖臺（含ＩＣ板玖片）、鑽石列
車參臺（含ＩＣ板參片）、金蘋果壹臺（含ＩＣ板壹片）、三電保齡球參臺（含ＩＣ
板參片）、小瑪莉參臺（含ＩＣ板參片）及記分卡壹佰陸拾貳張（壹分壹佰零貳張、
伍分參拾張、拾分參拾張）均沒收。
乙○○共同連續在公眾得出入之場所賭博財物，處罰金貳仟元，如易服勞役以參佰元
折算壹日。扣案賭博機具滿貫大亨捌臺（含ＩＣ板捌片）、九七水果盤玖臺（含ＩＣ
板玖片）、鑽石列車參臺（含ＩＣ板參片）、金蘋果壹臺（含ＩＣ板壹片）、三電保
齡球參臺（含ＩＣ板參片）、小瑪莉參臺（含ＩＣ板參片）及記分卡壹佰陸拾貳張（
壹分壹佰零貳張、伍分參拾張、拾分參拾張）均沒收。
甲○○在公眾得出入之場所賭博財物，處罰金壹仟元，如易服勞役以參佰元折算壹日
。
    事  實
一、丙○○自民國八十九年二月初起，在台南縣永康市○○○路三四０號經營「東來
    育樂廣場」，在上址公眾得出入之場所擺設電動賭博機具滿貫大亨八台、九七水
    果盤九台、鑽石列車三臺、金蘋果一臺、三電保齡球三臺、小瑪莉三台，並基於
    共同犯意之聯絡，自八十九年三月二十二日起，以每小時新台幣（下同）一百元
    之薪資，雇用乙○○擔任該育樂廣場內開分、兌換現金等工作，玩法係凡顧客進
    場，玩賭時每次至少要開一百分，玩賭九七水果盤時，則先以一百元兌換三千分
    之比例開分，玩賭滿貫大亨一百元開十分，鑽石列車一百元開五百分，金蘋果一
    百元開一百分，保齡球一百元開一百分，小瑪莉一百元開一百分，押中即得數倍
    不等之分數，顧客可將所得分數依開分時之賠率，換發記分卡供日後再玩，或兌
    換等值現金，若未押中，則所押注於機抬內之分數由機抬沒入歸丙○○所有，以
    此方式與不特定人賭博財物。丙○○並以此賭博行為為常業，乙○○則基於概括
    之犯意，自八十九年三月二十二日起，連續在上開育樂場所內擔任開分、兌換現
    金之工作。嗣八十九年三月二十二日晚上十一時十分許，適有顧客甲○○在店內
    玩賭電動賭博機具時，經台南縣永康分局復興派出所警員當場查獲，並扣得電動
    賭博機具滿貫大亨八台（含ＩＣ板八片）、九七水果盤九台（含ＩＣ板九片）、
    鑽石列車三台（含ＩＣ板三片）、金蘋果一台（含ＩＣ板一片）、三電保齡球三
    台（含ＩＣ板三片）、小瑪莉三台（含ＩＣ板三片）及記分卡一百六十二張（一
    分一百零二張、五分三十張、十分三十張）。
    理  由
一、右揭事實，業據被告丙○○、甲○○分別於警訊、偵查中及本院審理時坦承不諱
    ，其等所述互核相符，且有前開當場賭博之機具滿貫大亨八台（含ＩＣ板八片）
    、九七水果盤九台（含ＩＣ板九片）、鑽石列車三台（含ＩＣ板三片）、金蘋果
    一台（含ＩＣ板一片）、三電保齡球三台（含ＩＣ板三片）、小瑪莉三台（含Ｉ
    Ｃ板三片）及記分卡一百六十二張（一分一百零二張、五分三十張、十分三十張
    ）扣案可資佐證，被告等人之自白核與事實相符，應堪採信。被告乙○○則辯稱
    ：我幫忙甲○○開分，開了三千分，我才幫忙十分鐘，就被查獲云云。惟被告甲○○於警訊時陳稱：「我今日約二十時三十分入店內打玩」、「是櫃檯小姐乙○○幫我開分，亦見其他打玩之客人向其（即乙○○）兌換成等值之現金。」等語
    （見八十九年三月二十二日警訊筆錄）、另於檢察官偵查時稱：「（問：至該店
    玩過幾次？）四次」，復於本院調查時供稱：「只有那天去有看見乙○○」等語
    （見本院八十九年五月二十三日訊問筆錄），足見被告乙○○應係自八十九年三
    月二十二日第一天在上開育樂廣場上班，並曾替不特定之顧客多次開分、兌換現
    金甚明，被告乙○○辯稱僅幫被告甲○○開分，上班十分鐘即遭查獲乙節，顯不
    足採。又被告丙○○經營賭博性電動機具，機台多達二十七台，迄查獲為止，已
    經營月餘，並僱用乙○○擔任開分、兌換現金等工作，業據被告丙○○自承屬實
    （分別見八十九年三月二十三日警訊筆錄、偵卷第十九頁背面），依該電玩店之
    經營規模、時間等情觀之，顯係以長期經營之意為營業，並希冀吸引不特定人前
    來利用機具賭博，自係賴以營生無疑。本件事證明確，被告等人犯行洵堪認定，
    應依法論科。
二、核被告丙○○所為，係犯刑法第二百六十七條以賭博為常業罪；被告乙○○、甲○○所為，均係犯刑法第二百六十六條第一項前段之普通賭博罪。被告乙○○自
    受雇時起至為警查獲時止，與被告丙○○間有犯意之聯絡及行為之分擔，為共同
    正犯。被告乙○○先後多次賭博之犯行，時間緊接，犯罪構成要件相同，顯係基
    於概括犯意而為，應論以連續犯，並加重其刑。公訴人認被告乙○○所為係犯刑
    法第二百六十七條以賭博為常業罪嫌，惟被告乙○○第一天上班旋遭警查獲乙節
    ，已如前述，自難認被告乙○○係以長期經營之意為營業，公訴人所引前開法條
    ，容有未洽，其起訴法條應予變更。爰審酌被告丙○○、乙○○、甲○○三人均
    無前科紀錄，有臺灣高等法院被告全國前案紀錄表三份附卷可稽，該賭場之規模
    及營業期間、被告各人之品行、犯罪目的、手段、智識程度、被告丙○○不思以
    正當工作獲取財物，竟開設賭場以賭博為業，助長社會僥倖心理，使人廢時失業
    ，趨於怠惰、被告乙○○第一天上班即遭警查獲，被告甲○○參與賭博之次數、
    犯罪情節均屬輕微、犯罪後態度等一切情狀，量處如主文所示之刑，並各諭知易
    科罰金及易服勞役之折算標準，以資懲儆。
三、扣案前開當場賭博之機具滿貫大亨八台（含ＩＣ板八片）、九七水果盤九台（含
    ＩＣ板九片）、鑽石列車三台（含ＩＣ板三片）、金蘋果一台（含ＩＣ板一片）
    、三電保齡球三台（含ＩＣ板三片）、小瑪莉三台（含ＩＣ板三片），係當場賭
    博之器具；另記分卡一百六十二張（一分一百零二張、五分三十張、十分三十張
    ），係在賭檯內及兌換籌碼處之財物，均依刑法第二百六十六條第二項之規定沒
    收。
據上論斷，應依刑事訴訟法第二百九十九條第一項前段、第三百條、刑法第二百六十
七條、第二百六十六條第一項前段、第二百六十六條第二項、第二十八條、第五十六
條、第四十一條、第四十二條第二項前段、罰金罰鍰提高標準條例第一項前段、第二
條，判決如主文。
本案經檢察官陳鋕銘到庭執行職務。
中      華      民      國      八十九      年    六      月    三十    日
                                      臺灣臺南地方法院刑事第二庭
                                          審判長法  官  林  勇  奮
                        法  官  王  立  村
                                                法  官  鄭  燕  璘
右正本證明與原本無異。
如不服本判決，應於判決送達後十日內，向本院提出上訴狀。
                                                書記官  田  富  蓉
中      華      民      國      八十九      年    六      月    三十    日
附錄本案所犯法條全文：
刑法第二百六十七條
  以賭博為常業者，處二年以下有期徒刑，得併科一千元以下罰金。
刑法第二百六十六條第一項
  在公共場所或公眾得出入之場所賭博財物者，處一千元以下罰金。但以供人暫時娛
  樂之物為賭者，不在此限。
                                                                        １


司法院資訊處製作；財團法人民間司法改革基金會備份。
